臺灣高等法院刑事裁定
109年度聲再更一字第7號
再審聲請人  即  
受判決人之配偶  陳家榛



代    理    人  盧明軒律師
                余晏芳律師 
                張雅婷律師
受  判  決  人  陳誌全


上列再審聲請人因受判決人違反毒品危害防制條例案件，對於本
院101年度重上更㈢字第98號，中華民國101年11月30日第二審確
定判決(原審案號：臺灣基隆地方法院96年度訴字第784號；起訴
案號：臺灣基隆地方檢察署96年度偵字第1088號），聲請再審，
本院裁定如下：
    主  文
本件准予開始再審。
    理  由
一、關於聲請再審程序部分：
　　受判決人之配偶，得為受判決人之利益聲請再審，刑事訴訟
    法第427條第3款定有明文。本件再審聲請人陳家榛為受判決
    人陳誌全之配偶，有其提出之身分證影本1份在卷可憑（見
    本院卷第73頁），是其為陳誌全之利益而聲請再審，聲請程
    序合法。
二、聲請再審意旨略以：本案事實為陳誌全於民國95年12月間，
    係案外人吳峯賢之小弟，其當時因受吳峯賢之指示，乃於95
    年12月19日下午4時許，將吳峯賢先前所購買、寄放在其住
    處之系爭愷他命5包（驗前總淨重205.8公克），攜至新竹縣
    竹北市新泰路之「濃來買」檳榔攤，欲交還吳峯賢時，而遭
    刑事警察局中部打擊犯罪中心員警查獲。對於系爭愷他命之
    歸屬，原潛逃國外之吳峯賢已於105年1月20日投案返國，現
    並在監服刑，其已出具自白書表明系爭愷他命為其所有，因
    陳誌全於本案案發之初，懼怕吳峯賢報復，致不敢說明實情
    ，則系爭毒品是否為陳誌全所有？抑或陳誌全僅係代吳峯賢
    短暫持有？攸關陳誌全之是否獲判無罪。上開自白書，係於
    本院101年度重上更㈢字第98號刑事判決（下稱原判決）確定
    後始存在之新證據，且吳峯賢目前亦在監服刑，已無不能傳
    喚到場之情形，爰依刑事訴訟法第420條第1項第6款規定，
    聲請再審等語。
三、本院之判斷：
　㈠刑事訴訟法第420條第1項第6款規定：「因發現新事實或新證
    據，單獨或與先前之證據綜合判斷，足認受有罪判決之人應
    受無罪、免訴、免刑或輕於原判決所認罪名之判決者」得聲
    請再審，同條第3項並規定：「第1項第6款之新事實或新證
    據，指判決確定前已存在或成立而未及調查斟酌，及判決確
    定後始存在或成立之事實、證據。」亦即再審聲請人提出之
    新事實或新證據，如確實未經原確定判決調查審認，而具有
    「未判斷資料性」，且從形式上觀察，並足以對原確定判決
    認定之事實產生合理懷疑，進而動搖原確定判決之結果，即
    得聲請再審，無須達於確信之程度。
　㈡查，原判決係以：陳誌全對於系爭扣案之愷他命5包，係其於
    95年12月19日下午4時許前之某時，以新台幣15萬元之價格
    購得後，藏放於新竹縣○○市○○○街00號4樓，嗣於95年12月19
    日下午4時許，攜帶上開毒品及磅秤、分裝袋等物，至「濃
    來買」檳榔攤時，而為警查獲等情，迭據其於警詢、偵查及
    第一審審判中自承在卷，並有查獲之警員賴英門於第一審審
    理時之證述及所書寫之偵查報告、95年12月19日搜索職務報
    告書暨所附「濃來買」檳榔攤照片、「+8電動王」照片、「
    濃來買」檳榔攤現場圖、扣案之系爭愷他命5包、磅秤1台、
    分裝袋404個，以及內政部警政署刑事警察局
　　之毒品鑑定書、行政院衛生署管制藥品管理局95年7月12日
    管檢字第0950007388號函暨財團法人金融聯合徵信中心信用
    卡用戶基本資料彙總表等證據為其依據，而認陳誌全犯毒品
    危害防制條例第5條第3項之意圖販賣而持有第三級毒品罪。
    又原判決固以陳誌全上訴至本院後翻異前詞，改稱系爭愷他
    命係其大哥吳峯賢所有寄放，查獲當天係吳峯賢致電說要將
    毒品撤掉，才會系爭毒品攜至「濃來買」檳榔攤想要還給吳
    峯賢云云，悉與其於警詢、偵查及第一審所供有不一致，已
    難盡信，復無證據足以證明系爭愷他命為吳峯賢所寄放，其
    辯解要屬空言，而認難以憑採等語。惟依聲請人所提出吳峯
    賢出具之自白書，吳峯賢表明系爭愷他命係其購買後委託陳
    誌全帶回放置乙情，有該自白書在卷可參（見108聲再408號
    卷第33、34頁），該自白書雖未載明書寫日期，但從其內敘
    及其係105年1月20日投案返國後，經由親友口中，始得知陳
    誌全此案，並記載其現於雲林第二監獄服刑等節觀之，可知
    該自白書應係在原判決於101年11月30日判決後始存在之證
    據，且經本院核閱本案全部卷證資料，亦查無該份自白書乙
    情，互核相符。而從形式上觀察上開自白書所述內容，如果
    屬實，則陳誌全所為是否仍該當於意圖販賣而持有系爭愷他
    命？即非無疑，並足認陳誌全有受無罪或較輕罪名之判決之
    可能性存在。是聲請人於本件聲請再審程序，提出吳峯賢書
    立之自白書，並聲請傳喚吳峯賢作證，合於刑事訴訟法第42
    0條第1項第6款所定聲請再審之要件。
四、綜上所述，聲請人之聲請再審，為有理由，爰依法為准予再
    審之裁定。
據上論斷，依刑事訴訟法第435條第1項，裁定如主文。
中　　華　　民　　國　　109 　年　　 8 　 月　　 6  　日
                  刑事第二十二庭審判長法　官  洪于智
                                      法　官  汪怡君
                                      法　官  陳銘壎
以上正本證明與原本無異。
如不服本裁定，應於收受送達後3日內向本院提出抗告狀。
                                      書記官  吳思葦
中　　華　　民　　國　　109 　年　　 8 　 月　　 6  　日